【裁判字號】    99,上訴,2063
【裁判日期】    990701
【裁判案由】    妨害性自主等
【裁判全文】
臺灣高等法院刑事裁定                99年度上訴字第2063號
聲  請  人  
即  被  告  甲○○
選任辯護人  陳正旻律師
上列被告因妨害性自主等案件（99年度上訴字第2063號），聲請
具保停止羈押，本院裁定如下：
    主  文                                               
聲請駁回。                                               
    理  由                                               
一、聲請意旨略以：被告有固定住居所，且於歷次偵審中均主動
    坦承公訴人所指訴之強制性交犯行，應無逃亡之虞，且原審
    認被告拿取被害人錄放影機之行為，係涉犯刑法第326條第1
    項之搶奪罪，非屬最輕本刑5 年以上有期徒刑之罪，不符刑
    事訴訟法第101條第1項第3 款規定之羈押要件，請本院准予
    具保停止羈押云云。
二、按被告經法官訊問後，認為犯罪嫌疑重大，有逃亡或有事實
    足認為有逃亡之虞者，或所犯為死刑、無期徒刑或最輕本刑
    為五年以上有期徒刑之罪者，非予羈押，顯難進行追訴、審
    判或執行者，得羈押之，刑事訴訟法第101條第1項第1 款、
    第3 款分別定有明文。查本件被告因妨害性自主等案件，經
    本院認犯罪嫌疑重大，有逃亡或有事實足認有逃亡之虞，且
    認所涉犯係最輕本刑五年以上有期徒刑之罪，有刑事訴訟法
    第101條第1項第1款、第3款情形，認有羈押之必要，執行羈
    押在案。茲查本件被告甲○○因涉犯強制性交未遂、加重搶
    奪罪，經臺灣士林地方法院審理結果，認被告涉犯刑法第22
    2條之加重強制性交未遂罪、第326條之加重搶奪罪，判處有
    期徒刑3 年10月在案，足見被告犯罪嫌疑重大，所犯並係最
    輕本刑五年以上有期徒刑之罪，而被告雖於偵查、原審審理
    中均坦承本件加重強制性交未遂、加重搶奪之犯行，惟被告
    於本院中就其侵害被害人A女及搶奪A女DVD 錄放影機之犯罪
    細節，供稱：伊喝了酒，忘記做了什麼事情。伊不清楚自己
    脫褲子。伊不知道DVD 錄放影機並非伊所有之物等語（見本
    院99年6 月29日準備程序筆錄第4至5頁），顯見其就犯行經
    過仍語多閃躲、飾詞狡辯，難認其有真摯悔悟之心，且被告
    以原審量刑過重為由上訴，倘法院最後判決結果非其所預期
    之罪刑，難期被告能服膺法院判決結果，其逃亡之誘因也隨
    之增加，實有相當理由足認有逃亡之虞，非予羈押將難以確
    保審判、執行程序之順利進行，是聲請人於現階段之訴訟程
    序中，尚難有何羈押以外之方法代替之，自有予以羈押之必
    要。再審酌被告侵入被害人住處所涉犯妨害性自主及搶奪案
    件，對社會治安危害甚深，予以羈押，適足以防衛社會安全
    ，並不違比例原則與最後手段原則。是被告以伊有固定居所
    ，主張伊並無逃亡之虞云云，尚難憑採。至被告以伊所涉犯
    刑法第326條第1項之搶奪罪，非屬最輕本刑5 年以上有期徒
    刑之罪，不合羈押要件云云，惟被告就其所涉犯之加重強制
    性交犯行，既經本院認定有羈押原因及羈押必要，業如前述
    ，則被告所涉犯之搶奪罪雖非屬最輕本刑5 年以上有期徒刑
    之罪，亦無礙於本院上開認定，是被告羈押原因尚未消滅，
    所請具保停止羈押，自難准許，應予駁回。
三、據上論斷，應依刑事訴訟法第412條，裁定如主文。
中    華    民    國    99    年    7     月    1     日
                  刑事第八庭審判長法  官  張傳栗  
                                  法  官  蔡光治
                                  法  官  劉嶽承
以上正本證明與原本無異。
如不服本裁定，應於收受送達後五日內向本院提出抗告狀。
                                  書記官  何仁崴
中    華    民    國    99    年    7     月    1     日

司法院資訊處製作；財團法人民間司法改革基金會備份。
